【裁判字號】    99,易,2724
【裁判日期】    991025
【裁判案由】    竊盜
【裁判全文】
臺灣板橋地方法院刑事判決              99年度易字第2724號
公  訴  人  臺灣板橋地方法院檢察署檢察官
被      告  乙○○
上列被告因竊盜案件，經檢察官提起公訴（99年度偵字第22897
號），本院依簡式審判程序，判決如下：
    主  文
乙○○共同犯竊盜罪，累犯，處有期徒刑拾月。
    事實及理由
一、本件犯罪事實及證據，除犯罪事實補充並更正為「竊取瑞通
    食品有限公司（下稱瑞通公司）所有保險箱1 只（內有新臺
    幣< 下同> 約7 萬元及該公司部分文件）、電腦主機4 臺（
    約1 萬5 千元），並接續竊取瑞通公司所有車號DL-1241 自
    用小貨車（約8 萬元）及該車鑰匙，將上開竊取之保險箱1
    只及電腦主機4 臺搬置車上，嗣得手後，由乙○○駕駛該車
    搭載丙○○離去，嗣為警調閱監視器錄影畫面，而於民國99
    年8 月20日20時25分許，前往乙○○位於臺北縣中和市○○
    街22巷7 之2 號4 樓住處，經乙○○同意搜索當場起獲電腦
    主機3 臺，而知悉上情（按另臺電腦主機交由丙○○保管尚
    未尋獲、上開自用小貨車業已尋獲、另只保險箱則迄未尋獲
    ）」、證據部分補充「被告乙○○於本院審理時之自白」外
    ，餘均引用檢察官起訴書之記載（如附件）。
二、核被告乙○○所為，係犯刑法第320 條第1 項之竊盜罪。又
    被告乙○○與丙○○、戊○○，就本件竊盜犯行，共同商量
    行竊對策，彼此間具有犯意聯絡及行為分擔，應論以共同正
    犯。又被告有如起訴書所載前科紀錄，並於98年6 月30日縮
    刑期滿有期徒刑執行完畢，有臺灣高等法院被告前案紀錄表
    在卷可稽，其於有期徒刑執行完畢後5 年之內，故意再犯本
    件有期徒刑以上之罪，應依刑法第47條第1 項之規定論以累
    犯，並加重其刑。審酌被告乙○○前多次竊盜案件經本院以
    93年度簡字第3895號、第5820號分別判處有期徒刑5 月、有
    期徒刑6 月確定，復於96年10月間，因犯踰越安全設備竊盜
    罪，經本院以96年度易字第3836號判處有期徒刑11月確定，
    有上揭前案紀錄表及本院判決書附卷可查，詎受徒刑執行完
    畢，出監未久，竟不知警惕，仍不憑己力賺取報酬、獲取所
    需，旋與共同被告丙○○、戊○○再犯本案，造成被害人瑞
    通公司受有上開財產損失，實屬不容輕縱，兼衡其智識程度
    ，犯罪之動機、目的、手段，及所竊取財物之價值，另被告
    乙○○犯後坦承犯行、態度良好等一切情狀，爰量處如主文
    所示之刑，以示懲儆。
三、據上論斷，應依刑事訴訟法第273 條之1 、第299 條第1項
    前段、第310 條之2 、第454 條第2 項，刑法第28條、第
    320 條第1 項、第47條第1 項，刑法施行法第1 條之1 ，判
    決如主文。
本案經檢察官張瑞玲到庭執行職務。
中    華    民    國    99    年    10    月    25    日
                  刑事第十六庭  法  官  蘇揚旭
上列正本證明與原本無異。
如不服本判決，應於判決送達後10日內敘明上訴理由，向本院提
出上訴狀 (應附繕本) ，上訴於臺灣高等法院。其未敘述上訴理
由者，應於上訴期間屆滿後20日內向本院補提理由書「切勿逕送
上級法院」。
                                書記官  李郁禎
中    華    民    國    99    年    10    月    25    日
附錄法條：
刑法第320條
意圖為自己或第三人不法之所有，而竊取他人之動產者，為竊盜
罪，處 5 年以下有期徒刑、拘役或 5 百元以下罰金。
意圖為自己或第三人不法之利益，而竊佔他人之不動產者，依前
項之規定處斷。
前二項之未遂犯罰之。
附件：
臺灣板橋地方法院檢察署檢察官起訴書
                                     99年度偵字第22897號
    被      告  戊○○  男  27歲（民國○○年○月○日生）
                        住臺北縣土城市○○路151巷33號8樓
                        國民身分證統一編號：Ｚ000000000號
                乙○○  男  31歲（民國○○年○○月○○日生）
                        住臺北縣中和市○○街22巷7之2號4
                        樓
                       （現羈押於臺灣臺北看守所）
                        國民身分證統一編號：Ｚ000000000號
                丙○○  男  30歲（民國○○年○月○日生）
                        住臺北縣中和市○○街20號之1
                        居臺北縣中和市○○街20之1號2樓
                        國民身分證統一編號：Ｚ000000000號
上列被告因竊盜案件，已經偵查終結，認應該提起公訴，茲將犯
罪事實及證據並所犯法條分敘如下：
      犯罪事實
一、戊○○前因毒品案件，經臺灣板橋地方法院以94年度訴字第
    2229號判決判處有期徒刑3 月、7 月；再因詐欺案件，經臺
    灣板橋地方法院以94年度訴字第1063號判決有期徒刑4 月；
    再因加重竊盜、偽造文書案件，經臺灣板橋地方法院以94年
    度訴字第2228號判決有期徒刑4 月、5 月，上開各罪合併定
    應執行行為有期徒刑1 年7 月確定，而於95年6 月9 日入監
    執行至96 年7月15日徒刑執行完畢。再因毒品案件，經臺灣
    板橋地方法院以97年訴字第4239號判決判處有期徒刑8 月確
    定，而於98年3 月13日入監執行至98年11月30日徒刑執行完
    畢。乙○○前因竊盜案件，分別經臺灣板橋地方法院以96年
    度訴字第1165號、96年度易字第3836號判決判處有期徒刑4
    月減刑為有期徒刑2 月、有期徒刑11月，合併定應執行刑為
    有期徒刑1 年確定；再因毒品案件，經臺灣板橋地方法院以
    97年度簡字第7006號判決判處有期徒刑3 月確定，上開各罪
    接續執行，至98年6 月30日縮刑期滿有期徒刑執行完畢。丙○○前因毒品案件，分別經臺灣板橋地方法院以96年度易字
    第984 號、96年度簡字第2374號判決各判處有期徒刑4 月，
    減刑為有期徒刑2 月；再因竊盜案件，分別經臺灣板橋地方
    法院以96年度易字第1504號、96年度易字第1670號判決判處
    有期徒刑1 年、10月，減刑為有期徒刑6 月、5 月，上開各
    罪合併定應執行刑為有期徒刑1 年1 月確定。再因竊盜、侵
    占案件，經臺灣板橋地方法院以96年度易字第3787號、97年
    度易字第2535號判決判處有期徒刑4 月、罰金新臺幣（下同
    ）9,000 元、有期徒刑1 年，上開2 罪合併定應執行刑為有
    期徒刑1 年2 月確定，而於97年4 月16日入監執行至99年3
    月26日假釋出監付保護管束至99年5 月25日保護管束期滿未
    經撤銷視為徒刑執行完畢。詎其仍不知悔改，戊○○為址設
    臺北縣中和市○○路435 巷2 之2 號瑞通食品有限公司（下
    稱：瑞通公司）員工，因不滿公司減薪制度，竟偕同乙○○
    、丙○○，共同基於意圖為自己不法之所有，戊○○先以行
    動電話門號0000000000號聯繫乙○○所使用行動電話門號
    0000000000號，約定於民國99年8 月16日11時許，在臺北縣
    新店市○○街60號前，將其所拾得瑞通公司廠商遺失之公司
    門禁磁卡，及其原職掌之公司鑰匙交付予乙○○，並告知瑞
    通公司當天有存放預備金5 萬元現金在公司內可竊取之資訊
    。乙○○取得上開門禁卡及鑰匙，隨於同日13時許以行動電
    話門號0000000000號聯繫丙○○所使用行動電話門號
    0000000000號，約定同日23時許至24時許，共同前往瑞通公
    司行竊。乙○○遂於同日22時許，駕駛車牌號碼6651-TV 號
    自用小客車前往臺北縣中和市○○街附近搭載丙○○，前往
    臺北縣中和市○○路435 巷2 之2 號即瑞通公司，利用瑞通
    公司無另行派人駐守，僅設置保全系統之機，以戊○○交付
    之門禁磁卡及鑰匙，進入無人駐守居住之瑞通公司內，竊取
    瑞通公司所有保險箱1 只及電腦主機4 臺得逞，接續持瑞通
    公司所有車牌號碼DL-1241 號自用小貨車鑰匙，將竊取之保
    險箱搬置車牌號碼DL-1241 號自用小貨車上，再由乙○○駕
    駛車牌號碼DL-1241 號自用小貨車搭載丙○○駛離現場，至
    臺北縣中和市○○路142 巷附近停放，復即搭乘計程車返回
    瑞通公司駕駛車牌號碼6651－TV號自用小客車，搬運所竊電
    腦4 臺離開。隨後乙○○致電聯繫戊○○，告知已行竊完畢
    ，戊○○於99年8 月17日凌晨2 時30分許前往瑞通公司上班
    ，查覺瑞通公司已報警處理，立即於99年8 月17日凌晨2 時
    48分許，利用行動電話門號0000000000號傳送簡訊內容「別
    連絡報警金庫」等語至乙○○使用行動電話門號0000000000
    號，乙○○接獲該示警簡訊，丙○○與乙○○即分別駕駛車
    牌號碼DL-1421 號自用小貨車、車牌號碼6651-TV 號自用小
    客車前往臺北縣中和市○○街附近，藏放所竊保險箱1 只（
    未扣案），再將車牌號碼DL-1421 號自用小貨車駛往臺北縣
    中和市○○街136 號（未尋獲）附近棄置，並各自拿取所竊
    之電腦主機4 臺。嗣為警調閱監視器錄影畫面，而於99年8
    月20日20時25分許，前往乙○○位於臺北縣中和市○○街22
    巷7 之2 號4 樓住處，經其同意搜索當場起獲電腦主機3 臺
    ，而知悉上情。
二、案經瑞通公司代表人丁○○訴由臺北縣政府警察局中和第二
    分局移送偵辦。
        證據並所犯法條
一、證據清單及待證事實：
        ┌─┬─────────┬───────────┐
        │  │    證據清單      │     待證事實         │
        ├─┼─────────┼───────────┤
        │1 │被告乙○○於警詢及│1、坦承於上開時、地接 │
        │  │偵查中之供述。    │   獲同案被告戊○○通 │
        │  │                  │   知，收受被告戊○○ │
        │  │                  │   交付瑞通公司之門禁 │
        │  │                  │   磁卡及鑰匙，並告知 │
        │  │                  │   可前往瑞通公司行竊 │
        │  │                  │   之事實。           │
        │  │                  │2、於上開時、地偕同同 │
        │  │                  │   案被告丙○○共同竊 │
        │  │                  │   盜，竊取保險箱1只瑞│
        │  │                  │   通公司所有電腦主機4│
        │  │                  │   臺及車牌號碼DL-1241│
        │  │                  │   號自用小貨車得逞之 │
        │  │                  │   事實。             │
        │  │                  │3、於上開時、地行竊後 │
        │  │                  │   ，聯繫同案被告黃田 │
        │  │                  │   銓，接獲同案被告黃 │
        │  │                  │   田銓簡訊，立即將竊 │
        │  │                  │   得電腦主機4臺分贓，│
        │  │                  │   並棄置車牌號碼DL-12│
        │  │                  │   41號自用小貨車之事 │
        │  │                  │   實。               │
        ├─┼─────────┼───────────┤
        │2 │被告戊○○於偵查中│坦承為瑞通公司員工，且│
        │  │之供述。          │持有瑞通公司門禁磁卡及│
        │  │                  │鑰匙之事實，惟否認參與│
        │  │                  │竊盜，辯稱：門禁磁卡及│
        │  │                  │鑰匙非主動提供，而於99│
        │  │                  │年8月16日遺失在被告朱 │
        │  │                  │建鴻住處，直至翌日凌晨│
        │  │                  │2點半上班始發覺瑞通公 │
        │  │                  │司遭竊，於同日凌晨4時 │
        │  │                  │許致電被告乙○○詢問磁│
        │  │                  │卡下落云云。          │
        ├─┼─────────┼───────────┤
        │3 │被告丙○○於警詢及│坦承於99年8月16日晚上 │
        │  │偵訊中之供述。    │與被告乙○○共同搭乘車│
        │  │                  │牌號碼6651-TV號自用小 │
        │  │                  │客車，前往中和市○○路│
        │  │                  │與民利街附近閒逛之事實│
        │  │                  │，惟否認未參與瑞通公司│
        │  │                  │竊案，辯稱：不知被告朱│
        │  │                  │建鴻竊盜一事，99年8月 │
        │  │                  │16日晚間有返回其位於中│
        │  │                  │和市○○街住處，不知返│
        │  │                  │家詳細時間云云。      │
        ├─┼─────────┼───────────┤
        │4 │證人丁○○於警詢及│1、於99年8月17日凌晨2 │
        │  │偵查中具結之證述。│   時20分許，發覺位於 │
        │  │                  │   臺北縣中和市○○路 │
        │  │                  │   瑞通公司遭竊，遺失 │
        │  │                  │   保險箱1只、電腦主機│
        │  │                  │   4臺及車牌號碼DL-12 │
        │  │                  │   41號自用小貨車之事 │
        │  │                  │   實。               │
        │  │                  │2、被告戊○○於99年8月│
        │  │                  │   18日凌晨4時許，前往│
        │  │                  │   瑞通公司上班，未主 │
        │  │                  │   動提及竊盜一事，被 │
        │  │                  │   告戊○○主動表示遭 │
        │  │                  │   懷疑參與竊案立即離 │
        │  │                  │   職之事實。         │
        ├─┼─────────┼───────────┤
        │5 │監視器錄影光碟1片 │被告乙○○於上開時、地│
        │  │（含監視器錄影畫面│駕駛車牌號碼6651-TV號 │
        │  │及翻拍照片20張）。│自用小客車搭載被告林永│
        │  │                  │信前往瑞通公司竊盜保險│
        │  │                  │箱1只、電腦主機4臺及車│
        │  │                  │牌號碼DL-1421號自用小 │
        │  │                  │貨車得逞，而後駕駛瑞通│
        │  │                  │公司所有車牌號碼DL-142│
        │  │                  │1號自用小貨車逃逸之事 │
        │  │                  │實。                  │
        ├─┼─────────┼───────────┤
        │6 │被告戊○○使用之行│1、上開行動電話門號於 │
        │  │動電話門號00000000│   99年8月16日、99年8 │
        │  │15號、被告乙○○使│   月17日有通聯往來， │
        │  │用之行動電話門號09│   基地台位置與被告朱 │
        │  │00000000號、被告林│   建鴻供述相符。     │
        │  │永信使用行動電話門│2、被告戊○○於99年8月│
        │  │號0000000000號之通│   17日凌晨2月48分許，│
        │  │聯紀錄、被告乙○○│   以門號0000000000號 │
        │  │使用手機0000000000│   傳送簡訊內容「別連 │
        │  │號簡訊翻拍照片4張 │   絡報警合庫」至被告 │
        │  │。                │   乙○○手機，顯示被 │
        │  │                  │   告戊○○參與該竊案 │
        │  │                  │   之事實。           │
        ├─┼─────────┼───────────┤
        │7 │台北縣政府警察局車│被告乙○○於上開時、地│
        │  │輛協尋電腦輸入單、│駕駛車牌號碼6651-TV號 │
        │    失車案件基本資料詳│自用小客車搭載被告林永│
        │  │細畫面報表、車輛詳│信前往瑞通公司竊盜保險│
        │  │細資料報表、代保管│箱1只、電腦主機4臺及車│
        │  │條、自願受搜索同意│牌號碼DL-1421號自用小 │
        │  │書、臺北縣政府警察│貨車得逞，而後駕駛瑞通│
        │  │局中和第二分局搜索│公司所有車牌號碼DL-142│
        │  │扣押筆錄、扣押物品│1號自用小貨車逃逸之事 │
        │  │目錄表、贓物認領保│實。                  │
        │  │管單、扣案物品照片│                      │
        │  │17張。            │                      │
        └─┴─────────┴───────────┘
二、核被告戊○○、乙○○、丙○○所為，係犯刑法第320 條第
    1 項之竊盜罪嫌。被告三人，有犯意聯絡及行為分擔，請依
    共同正犯論處。又被告戊○○、乙○○及丙○○曾受有期徒
    刑執行完畢，有本署刑案資料查註紀錄表在卷可稽，5 年內
    故意再犯本件有期徒刑以上之罪，為累犯，請依刑法第47條
    第1 項規定加重其刑。末請審酌被告乙○○坦承犯行並供認
    全部犯罪事實，犯後態度良好，請量處適當之刑；至被告戊○○、丙○○2 人犯後一再飾詞狡辯，且拒不吐實，犯後態
    度欠佳，顯無悔意，且均處壯年，竟不思正途賺取所需，甚
    至屢犯竊盜等犯行，目無法紀，嚴重危害社會治安；且渠等
    2 人顯已犯罪成習，屢經從輕量刑給予自新，均難收矯正之
    效，從輕量刑已不足達刑罰教化及犯罪預防等目的，不宜輕
    縱，請對被告戊○○、丙○○2 人從重量處有期徒刑1 年6
    月；並於刑之執行前令2 人入勞動場所強制工作。
三、依刑事訴訟法第251條第1項提起公訴。
    此    致
臺灣板橋地方法院
中    華    民    國    99    年    9     月    28    日
                              檢  察  官  甲○○
本件正本證明與原本無異
中    華    民    國    99    年    10    月     1    日
                              書  記  官
附錄本案所犯法條全文
中華民國刑法第320條
（普通竊盜罪、竊佔罪）
意圖為自己或第三人不法之所有，而竊取他人之動產者，為竊盜
罪，處5  年以下有期徒刑、拘役或 5 百元以下罰金。
意圖為自己或第三人不法之利益，而竊佔他人之不動產者，依前
項之規定處斷。
前二項之未遂犯罰之。

司法院資訊處製作；財團法人民間司法改革基金會備份。
